臺灣屏東地方法院刑事判決　　　　　　　 96年度訴字第758號
公　訴　人　臺灣屏東地方法院檢察署檢察官
被　　　告　乙○○
選任辯護人　樓嘉君律師
上列被告因違反槍砲彈藥刀械管制條例等案件，經檢察官提起公
訴（96年度偵字第3658號），本院判決如下：
    主  文
乙○○未經許可，持有其他可發射子彈具有殺傷力之手槍，累犯
，處有期徒刑參年陸月，併科罰金新臺幣拾萬元，罰金如易服勞
役，以新臺幣壹仟元折算壹日，可發射子彈具有殺傷力之手槍壹
枝及子彈壹顆均沒收；又使人受重傷未遂，累犯，處有期徒刑貳
年捌月；應執行有期徒刑陸年，併科罰金新臺幣拾萬元，罰金如
易服勞役，以新臺幣壹仟元折算壹日，可發射子彈具有殺傷力之
手槍壹枝及子彈壹顆均沒收。
    事  實
一、乙○○曾於民國94年間因違反電子遊戲場業管理條例案件，
    經臺灣雲林地方法院以94年度虎簡字第401 號判處有期徒刑
    3 月確定，並於94年12月8 日易科罰金執行完畢。詎仍不知
    省悔，基於非法持有之犯意，於96年2 月間某日，在屏東縣
    崁頂鄉力社村墳墓旁，以新台幣15萬元之代價向年籍不詳綽
    號「永生」之男子購買具有殺傷力之可發射子彈具有殺傷力
    之改造手槍及子彈3 顆，而未經許可持有上開槍彈。嗣於96
    年5 月12日22時許，其父親潘嘉城在屏東縣竹田鄉○巷村○
    ○路63號前與甲○○發生口角，遭甲○○持鐮刀刀背砍傷，
    乙○○得悉上情心生不滿，遂於96年5 月13日14時30分許，
    持上開槍彈前往尋仇，在屏東縣竹田鄉○○路117 號前遇到
    甲○○後，質問甲○○如何解決，因未獲甲○○善意回應，
    遂基於重傷害之間接故意，持上開手槍朝甲○○左腿部射擊
    ，因而擊中貫穿左腳大腿骨下方左側部位，甲○○因受創腿
    部蹲下，乙○○復以槍把毆打甲○○頭部，槍枝因而走火擊
    發子彈（未擊中甲○○），致甲○○受有左股骨遠端開放性
    骨折及頭部外傷等傷害，乙○○旋騎乘機車逃逸，並將上開
    手槍連同其內子彈1 顆丟棄於東港鎮海公園附近之海邊，甲
    ○○經及時送醫救治，始未發生毀敗或嚴重減損其足部機能
    之重傷害結果，嗣經警據報前往現場，扣得上開擊發之彈頭
    2 顆。另於同年6 月1 日15時20分許，乙○○前往屏東縣警
    察局潮州分局投案，員警偕同其前往鎮海公園附近找尋，惟
    並未尋獲上開手槍及子彈。
二、案經屏東縣警察局潮州分局報請臺灣屏東地方法院檢察署檢
    察官偵查起訴。
    理  由
一、訊據被告乙○○對於上開時地向綽號「永生」之男子購買具
    有殺傷力可發射子彈之手槍1 枝及子彈3 顆，而未經許可持
    有上開槍彈之事實供承不諱，而上開槍彈經被告持以射擊被
    害人甲○○左腿部，造成被害人左股骨遠端開放性骨折等情
    ，業據證人即被害人甲○○到庭供證明確，復有財團法人屏
    東基督教醫院診斷證明書1 紙附卷可憑，且於案發現場扣得
    之彈頭2 顆，經送驗結果，均屬制式子彈彈頭，有內政部警
    政署刑事警察局96年7 月5 日刑鑑字第0960081490號槍彈鑑
    定書附卷可稽，堪認上開槍彈具有殺傷力無訛，被告此部分
    自白核與事實相符，應堪信採。另訊之被告對於持上開槍彈
    射擊被害人甲○○左腿部，致其受有左股骨遠端開放性骨折
    等情亦不否認，然矢口否認有重傷害未遂之犯行，辯稱：伊
    並無重傷害之故意，僅係基於普通傷害之犯意云云。然查腿
    部乃人體之重要部位，以槍彈射擊可能造成腿部骨頭重創，
    因而毀敗或嚴重減損其行走之機能，乃眾所皆知之事，而為
    被告所能預見，被告卻仍執意持槍彈朝被害人腿部射擊，其
    主觀上顯有若發生毀敗或嚴重減損其足部機能之結果，亦不
    違反其本意之間接故意甚明。被告空言辯稱：僅有普通傷害
    之故意云云，洵屬避就卸責之詞，並不足採。綜上，事證明
    確，被告犯行均堪認定。
二、核被告所為，係犯刑法第278 條第3 項、第1 項之重傷害未
    遂罪，及槍砲彈藥刀械管制條例第8 條第4 項、第12條第4
    項之未經許可持有可發射子彈具有殺傷力之槍枝、未經許可
    持有子彈罪。被告以一持有行為同時持有具殺傷力之手槍及
    子彈，係一持有行為同時觸犯二罪名，應依刑法第55條想像
    競合犯規定，從一重之未經許可持有可發射子彈具有殺傷力
    之槍枝罪。再其以槍彈射擊被害人，並接續持槍把毆擊被害
    人頭部，應整體視為一行為，僅論以一重傷害未遂罪。另所
    犯上開持有槍枝罪與重傷害未遂罪間，罪名不同、行為互殊
    ，應予分論併罰。又被告曾於94年間因違反電子遊戲場業管
    理條例案件，經臺灣雲林地方法院以94年度虎簡字第401 號
    判處有期徒刑3 月確定，並於94年12月8 日易科罰金執行完
    畢，有臺灣高等法院被告前案紀錄表附卷可憑，其於徒刑執
    行完畢5 年以內，故意再犯有期徒刑以上之本罪，應依刑法
    第47條第1 項規定，各加重其刑。另被告已著手於重傷害行
    為，惟未發生重傷害之結果，屬未遂犯，爰依刑法第25條第
    2 項規定，就此部分減輕其刑，並依法先加後減之。審酌被
    告非法持有槍彈，復因細故持槍彈射擊他人腿部，嚴重危害
    社會治安，並造成他人身體健康之損害，行為誠屬不當，惟
    念其犯後坦認大部分犯行，且已與被害人達成民事和解，被
    害人亦表明不願再予追訴之旨，有刑事撤回告訴狀在卷可稽
    ，顯見其頗有悔意等一切情狀，分別量處如主文所示之刑，
    並定其應執行刑，且就持有槍枝部分併科罰金新臺幣10萬元
    ，及諭知易服勞役之折算標準。又本件可發射子彈具有殺傷
    力之手槍1 枝及子彈1 顆，係屬違禁物，雖未扣案，然不能
    證明其已滅失，爰依刑法第38條第1 項第1 款規定併予宣告
    沒收。至已擊發之子彈2 顆，僅餘彈頭，不具殺傷力，非違
    禁物，爰不予宣告沒收。
據上論斷，應依刑事訴訟法第299 條第1 項前段，槍砲彈藥刀械
管制條例第8 條第4 項、第12條第4 項，刑法第278 條第3 項、
第1 項、第55條、第25條第2 項、第47條第1 項、第51條第5 款
、第42條第3 項前段、第38條第1 項第1 款，判決如主文。
中　　華　　民　　國　　96　　年　　10　　月　　30　　日
                  刑事第三庭 審判長   法  官  吳永宋
                                      法  官  春生
                                      法  官  趙家光
以上正本證明與原本無異。
如不服本判決應於收受本判決送達後十日內向本院提出上訴書狀，
其未敘述上訴理由者，並得於提起上訴後十日內向本院補提理由
書狀（均須按他造當事人之人數附繕本）「切勿逕送上級法院」
中　　華　　民　　國　　96　　年　　10　　月　　30　　日
                                      書記官  陳勃諺
附錄本案論罪科刑條文
中華民國刑法第278條第3項、第1項
使人受重傷者，處 5 年以上 12 年以下有期徒刑。
第 1 項之未遂犯罰之。
槍砲彈藥刀械管制條例第8條第4項
未經許可，持有、寄藏或意圖販賣而陳列第1項所列槍枝者，處3
年以上10 年以下有期徒刑，併科新臺幣 700 萬元以下罰金。
槍砲彈藥刀械管制條例第12條第4項
未經許可，持有、寄藏或意圖販賣而陳列子彈者，處5年以下有
期徒刑，併科新台幣 300 萬元以下罰金。
